# 存货跌价的问题

提问人：dxxd_ren 时间：2022-09-20 09:55:27
1 、假设财务核算理想化的规范，毛利不会出现负数？
2 、假设随买随用的原材料存在跌价的话，月月提跌价，跌价月月转成本，毛利是不是与事实不符？
3 、热电企业因为库存较低，假设只有3-5天的库存量，每天采购煤炭，但是煤炭价格较高，所以亏损。每天使用的煤炭不需要跌价，每月结账时的库存提跌价？就是因为设置了结账日，所以只对月末库存提跌价？

回答人：chenyiwei
1 、要看“理想化”到何种程度了。理论上，除非是随时（一旦发现减值就立即）计提跌价准备，这样才能将负毛利全部转入到跌价损失中。如果只是期末定期核查减值情况，则仍可能出现负毛利（例如当期购入、当期使用，但本期内即发生减值；或者后期与本期末相比进一步发生减值）。
2 、可能会有这种情况，所以毛利分析时，还应结合“资产减值损失——存货跌价损失”、“亏损合同损失”等因素综合考虑。
3 、实务中是如此。如 1 所述，这也是负毛利不可能完全杜绝的原因之一。